臺灣苗栗地方法院刑事判決　　　　　　　 96年度易字第589號
公　訴　人　臺灣苗栗地方法院檢察署檢察官
被　　　告　丁○○
　　　　　　　　　　國民身分證.
　　　　　　　　　　　號（現羈押於臺灣苗栗看守所中）
上列被告因竊盜案件，經檢察官提起公訴（96年度偵字第2205號
、第2206號），本院判決如下：
    主  文
丁○○犯如附表一編號一、二所示之竊盜罪，各處有期徒刑肆月
，均減刑，均減為有期徒刑貳月；又犯附表一編號三、四、五所
示之竊盜罪，累犯，各處有期徒刑肆月，均減刑，均減為有期徒
刑貳月；又犯非法由自動付款設備取財罪，累犯，處有期徒刑肆
月，減為有期徒刑貳月；應執行有期徒刑拾月。
    事  實
一、丁○○曾於民國（下同）94年8 月間因幫助詐欺取財案件，
    經本院判處有期徒刑4 月確定，甫於95年12月9 日因縮刑期
    滿執行完畢（除附表1 編號1 、2 所示之罪外，餘均構成累
    犯），詎仍不知悔改，竟基於意圖為自己不法之所有，於附
    表2 編號1 至4 所示之時地，分別竊取戊○○、丙○○（丁○○之伯父）、甲○○（丁○○之母）、己○○等人所有如
    附表2 編號1 至4 所示之財物，得手後供己花用。復於附表
    2 編號5 所示之時地，徒手竊取其父乙○○所有之新竹國際
    商業銀行苑裡分行帳號00000000000000號提款卡1 張，得手
    後，於96年2 月2 日持渠所竊得之乙○○所有上開提款卡，
    至位在苗栗縣苑裡鎮之新竹國際商業銀行苑裡分行自動櫃員
    機，在自動櫃員機置入上開提款卡後，鍵入該卡片密碼，以
    此不正之方法，先至乙○○前開帳戶存款新臺幣（下同）30
    0 元後，再由上開自動付款設備提領乙○○所有上開帳戶內
    之存款1,000 元（實際盜領金額係乙○○該帳戶之原存款餘
    額700 元），致新竹國際商業銀行自動櫃員機辨識系統，誤
    認係乙○○本人或經其授權之人領取款項而如數給付。嗣乙○○、己○○發現渠等財物遭竊，報警處理，始查悉上情。
二、案經乙○○、丙○○及甲○○訴由苗栗縣警察局通霄分局報
    請臺灣苗栗地方法院檢察署檢察官偵查起訴。
    理　由
一、按直系血親、配偶、同財共居親屬或其他五親等親屬內血親
    或三親等內姻親之間犯刑法第29章竊盜罪者須告訴乃論，刑
    法第324 條第2 項定有明文。查本件被害人乙○○係被告之
    父親，被害人甲○○係被告之母親，被害人丙○○係被告之
    伯父，被害人乙○○、甲○○與被告具有直系血親關係，被
    害人丙○○與被告間具有3 親等旁系血親關係，本件被害人
    乙○○、甲○○、丙○○就被告所犯如附表2編號5 、3 、2
    所示之竊盜罪，業據渠等於警詢時及偵查中時提起告訴（參
    見95年度偵字字第2205號偵查卷第15頁、第17頁、95年度偵
    字字第2206號偵查卷第22頁），合先敘明。
二、上揭事實，業據被告丁○○於本院審理中坦承不諱（參見本
    院96年9 月17日準備程序筆錄第2 頁、96年9 月17日審判筆
    錄第2 頁），核與告訴人戊○○、甲○○、乙○○、丙○○
    及己○○於警詢中之指述情節相符，並有新竹國際商業銀行
    存摺、支存對帳單1 紙及監視錄影帶翻拍照片1 張附卷可稽
    ，是被告上揭自白確與事實相符。從而，本件事證明確，程
    序合法，被告上揭竊盜等犯行，均堪認定，應予依法論科。
三、核被告丁○○所為，係犯刑法第320 條第1 項之竊盜罪、第
    339 條之2 第1 項之非法由自動付款設備取財罪。被告所犯
    上揭如附表2 所示5 次竊盜罪及非法由自動付款設備取財罪
    間，犯意各別、行為互殊，應予分論併罰。被告前有如上開
    犯罪事實欄所載之犯罪科刑及執行情形，有臺灣高等法院被
    告前案紀錄表1 份在卷可稽，除附表1 編號1、2所示之罪外
    ，其餘之罪於被告有期徒刑執行完畢後5年 內，故意再犯有
    期徒刑以上刑之本罪，為累犯，應依刑法第47條第1 項規定
    加重其刑。爰審酌被告於本件之犯罪動機、目的、方法、竊
    得財物價值不高，及被告於本院審理中坦承不諱，知所悔悟
    ，犯後態度良好及檢察官就各罪均具體求刑有期徒刑各4 月
    ，均為有期徒刑2 月等一切情狀，分別量處如主文所示之刑
    ，以示懲儆。又被告行為後，中華民國九十六年罪犯減刑條
    例業於96年6 月15日經立法院三讀通過，並於同年7 月16日
    施行，本件被告上揭犯罪時間均係在96年4 月24日以前，合
    於減刑條件，本院爰依中華民國九十六年罪犯減刑條例第7
    條、第10條第1 項規定，就上揭宣告刑分別諭知減得之刑，
    並合併定其應執行之刑，以啟自新。
據上論斷，應依刑事訴訟法第299 條第1 項前段、第284 條之1
前段，刑法第320 條第1 項、第339 條之2 第1 項、第47條第1
項、第51條第5 款，中華民國九十六年罪犯減刑條例第2 條第1
項第3 款、第7 條第2項、第10條第1 項。
本案經檢察官黃俊鳴到庭執行職務。
中　　華　　民　　國　　96　　年　　9 　　月　　21　　日
                  刑事第二庭  法　官　吳  炳  桂
以上正本證明與原本無異。
如不服本判決，應於判決送達後10日內向本院提出上訴狀（應抄
附繕本），其未敘述上訴理由者，應於上訴期間屆滿後20日內補
提理由書狀於本院，上訴於臺灣高等法院臺中分院。告訴人或被
害人如對於本判決不服者，應具備理由請求檢察官上訴，其上訴
期間之計算係以檢察官收受判決正本之日期為準。
 　　                     　　書記官　蘇  文  熙
中　　華　　民　　國　　96　　年　　9 　　月　　26　　日
附錄本罪論罪科刑法條全文：
刑法第320 條第1 項：
意圖為自己或第三人不法之所有，而竊取他人之動產者，為竊盜
罪，處5 年以下有期徒刑、拘役或5 百元以下罰金。
刑法第339 條之2 第1 項：
意圖為自己或第三人不法之所有，以不正方法由自動付款設備取
得他人之物者，處3 年以下有期徒刑、拘役或1 萬元以下罰金。
附表一：
┌──┬─────────┬──────┬───────┐
│編號│所　犯　罪　名　  │宣　告　刑  │減刑後刑期    │
├──┼─────────┼──────┼───────┤
│1   │竊盜罪            │有期徒刑肆月│有期徒刑貳月  │
├──┼─────────┼──────┼───────┤
│2 　│竊盜罪            │有期徒刑肆月│有期徒刑貳月  │
├──┼─────────┼──────┼───────┤
│3 　│竊盜罪            │有期徒刑肆月│有期徒刑貳月  │
├──┼─────────┼──────┼───────┤
│4 　│竊盜罪            │有期徒刑肆月│有期徒刑貳月  │
├──┼─────────┼──────┼───────┤
│5　 │竊盜罪            │有期徒刑肆月│有期徒刑貳月  │
└──┴─────────┴──────┴───────┘
附表二：
┌──┬─────┬───────┬────┬───────┐
│編號│失竊時間  │失竊地點      │被害人  │失竊財物      │
├──┼─────┼───────┼────┼───────┤
│1   │95年7月間 │苗栗縣苑裡鎮苑│戊○○  │現金約新台幣  │
│    │          │東里4鄰114巷1 │        │1,000 元      │
│    │          │之1號（井仔頭 │        │              │
│    │          │福德祠）      │        │              │
├──┼─────┼───────┼────┼───────┤
│2   │95年7 月間│苗栗縣苑裡鎮苑│丙○○  │鐵砧1 塊（價值│
│    │某日凌晨2 │東里2鄰建國路 │        │約新台幣30,000│
│    │時許      │50巷12號前空地│        │元）          │
├──┼─────┼───────┼────┼───────┤
│3   │96年1 月24│苗栗縣苑裡鎮苑│甲○○  │現金約新台幣  │
│    │日        │東里2鄰建國路 │        │7,000 元      │
│    │          │50巷12 號     │        │              │
├──┼─────┼───────┼────┼───────┤
│4   │96年1 月22│苗栗縣苑裡鎮福│己○○  │鐵條（重約30  │
│    │日凌晨1 時│田里10鄰128 號│        │至40公斤）    │
│    │許        │之2（龍勝鐵工 │        │              │
│    │          │廠）          │        │              │
├──┼─────┼───────┼────┼───────┤
│5   │96年2 月2 │苗栗縣苑裡鎮苑│乙○○  │新竹國際商業銀│
│    │日        │東里2 鄰建國路│        │行苑裡分行提款│
│    │          │50巷12號      │        │卡1 張        │
└──┴─────┴───────┴────┴───────┘
